【裁判字號】    97,上訴,620
【裁判日期】    970530
【裁判案由】    違反毒品危害防制條例
【裁判全文】
臺灣高等法院高雄分院刑事判決         97年度上訴字第620號
上  訴  人
即  被  告  甲○○
上列上訴人因違反毒品危害防制條例案件，不服臺灣高雄地方法
院97年度訴字第673 號中華民國97年2 月29日第一審判決（起訴
案號：臺灣高雄地方法院檢察署97年度毒偵字第532 號），提起
上訴，本院判決如下：
     主  文
上訴駁回。
     事  實
一、甲○○前因施用毒品案件，經法院裁定令入戒治處所施以強
    制戒治，於民國89年6 月9 日經法院裁定停止戒治，所餘期
    間付保護管束，於90年1 月12日保護管束期滿未經撤銷，視
    為強制戒治執行完畢，復於94年、95年間因施用毒品案件經
    法院各判處有期徒刑7 月、8 月確定，分別於95年11月18日
    、96年10月2 日執行完畢。竟不知悔改，再基於施用第一級
    毒品海洛因之犯意，於96年12月25日下午6 時許，在高雄縣
    林園鄉○○路70巷38號住處，將第一級毒品海洛因摻入香菸
    內點燃吸食，以此方式施用第一級毒品海洛因1 次。另基於
    施用第二級毒品甲基安非他命之犯意，於同日（96年12月25
    日）下午11時許，在上開住處，將甲基安非他命置於鋁箔紙
    上燒烤產生煙霧，以吸其煙霧之方式施用第二級毒品甲基安
    非他命1 次。嗣於翌日（96年12月26日）下午4 時20分許，
    在高雄縣林園鄉○○街與東林西路口，經警盤查，當場扣得
    甲○○所有之第二級毒品甲基安非他命2 小包（驗前淨重分
    別為29 .22 毫 克、63.59 毫克，驗後淨重分別為23.65 毫
    克、58.4毫克），復經甲○○同意採尿送檢驗，結果呈嗎啡
    、甲基安非他命陽性反應，始查悉上情。
二、案經高雄市政府警察局小港分局移送臺灣高雄地方法院檢察
    署檢察官偵查起訴。
     理  由
一、上訴人即被告甲○○（下稱被告）於事實欄所載時地施用第
    一級毒品海洛因及第二級毒品甲基安非他命之事實，業據採
    取被告尿液送檢驗，結果確呈嗎啡、甲基安非他命陽性反應
    ，有高雄市立凱旋醫院97年1 月7 日濫用藥物尿液檢驗報告
    及高雄市政府警察局小港分局嫌疑人尿液代碼與姓名對照表
    附卷可稽（見偵卷第11、12頁），並有第二級毒品甲基安非
    他命2 包（驗前淨重分別為29.22 毫克、63.59 毫克，驗後
    淨重分別為23.65 毫克、58.4毫克）扣案可佐，而扣案第二
    級毒品甲基安非他命之成分亦經鑑定無訛，有正修科技大學
    超微量研究科技中心檢驗報告在卷可憑（見原審卷第26、27
    頁）。再被告亦陳述上情在卷，核與上開各證據相符，被告
    之自白即堪信為真正。又被告前因施用毒品案件，經法院裁
    定令入戒治處所施以強制戒治，於89年6 月9 日經法院裁定
    停止戒治，所餘期間付保護管束，於90年1 月12日保護管束
    期滿未經撤銷，視為強制戒治執行完畢，復於94年、95年間
    因施用毒品案件經法院各判處有期徒刑7 月、8 月確定，分
    別於95年11月18日、96年10月2 日執行完畢，此均有被告前
    案紀錄表足憑，是被告無觀察、勒戒或強制戒治執行完畢後
    5 年後再犯施用毒品之情形。從而，被告施用第一級毒品海
    洛因及第二級毒品甲基安非他命，事證明確，犯行堪以認定
    。
二、核被告施用第一級毒品海洛因，所為係犯毒品危害防制條例
    第10條第1 項施用第一級毒品罪，被告施用第二級毒品甲基
    安非他命，所為係犯毒品危害防制條例第10條第2 項施用第
    二級毒品罪。被告持有第一級毒品海洛因及第二級毒品甲基
    安非他命後，分別進而施用，其持有第一級毒品海洛因及第
    二級毒品甲基安非他命之低度行為均應各為施用之高度行為
    所吸收，故均不另論罪。被告所犯上開2 罪，犯意各別，行
    為互殊，應分論併罰。又被告於94年、95年間因施用毒品案
    件經法院各判處有期徒刑7 月、8 月確定，分別於95年11月
    18日、96年10月2 日執行完畢，有被告前案紀錄表在卷足憑
    ，被告受徒刑之執行完畢後，5 年以內故意再犯有期徒刑以
    上之上開2 罪，均為累犯，各應依刑法第47條第1 項規定分
    別加重其刑。
三、原審認被告罪證明確，因而適用毒品危害防制條例第10條第
    1 項、第2 項、第18條第1 項前段、刑法第11條、第47條第
    1 項、第51條第5 款規定，並審酌被告前因施用毒品犯行，
    已經觀察、勒戒及強制戒治執行完畢，猶再施用毒品，顯見
    其毒癮非淺，且施用毒品除戕害自身健康外，對社會秩序亦
    產生不良影響，惟念及被告施用第一級毒品海洛因及第二級
    毒品甲基安非他命各1 次，行為後坦承犯行等一切情狀，量
    處施用第一級毒品海洛因有期徒刑9 月，量處施用第二級毒
    品甲基安非他命有期徒刑5 月，定應執行刑1 年1 月，並敘
    明扣押之第二級毒品甲基安非他命（驗前淨重分別為29.22
    毫克、63.59 毫克，驗後淨重分別為23.65 毫克、58.4毫克
    ）係毒品，而包裝上開第二級毒品甲基安非他命之包裝袋2
    個，因其上殘留之第二級毒品甲基安非他命難以完全析離，
    乃併依毒品危害防制條例第18條第1 項前段之規定宣告沒收
    銷燬，至鑑驗耗損之第二級毒品甲基安非他命，既已滅失，
    自無庸宣告沒收銷燬。其認事用法，核無不合，量刑亦屬允
    當。被告上訴意旨，指摘原判決量刑過重，為無理由，應予
    駁回。
據上論斷，應依刑事訴訟法第368條，判決如主文。
本案經檢察官林敏惠到庭執行職務。
中    華    民    國    97    年    5     月    30    日
                  刑事第八庭    審判長法  官   李炫德
                                      法  官   陳志銘
                                      法  官   郭玫利
以上正本證明與原本無異。
施用第一級毒品部分如不服本判決應於收受本判決後10日內向本
院提出上訴書狀，其未敘述上訴理由者，並得於提起上訴後10日
內向本院補提理由書狀（均須按他造當事人之人數附繕本）「切
勿逕送上級法院」。
施用第二級毒品部分不得上訴。
中    華    民    國    97    年    5     月    30    日
                                      書記官   楊茱宜
附錄本判決論罪科刑法條
毒品危害防制條例第10條：
施用第一級毒品者，處6 月以上 5 年以下有期徒刑。
施用第二級毒品者，處 3 年以下有期徒刑。


司法院資訊處製作；財團法人民間司法改革基金會備份。
